# 已贴现未到期票据满足终止确认条件，贴现息的现金流划分问题

提问人：7847748 时间：2023-02-12 16:04:03
您好，陈老师，如果已贴现未到期票据满足终止确认条件，贴现息在投资收益列报，那现金流是于取得投资收益收到的现金负数列报还是仍为分配股利利润偿付利息支付的现金列报呢？@chenyiwei

回答人：chenyiwei
如果已贴现未到期票据满足终止确认条件，则其贴现所得的现金一般是按净额列报于“销售商品、提供劳务收到的现金”、“处置固定资产、无形资产和其他长期资产收到的现金净额”等项目中的，不单独体现贴现息的现金流出。